Inventaris van het archief van de familie Van Oldenbarnevelt, (1449) 1510-1705
Nationaal Archief, Den Haag
- Stukken van persoonlijke aard, A.
  - De familie van Oldenbarnevelt, A.a
    - Bijzonder, A.2
      - Johan van Oldenbarnevelt (1547-1619), A.II
        - Bijzonder, 2.
          - Eigendommen, 2.1
            - Bijzonder, 2.1.2
              - De Tjaarlingermeer, j.
                - Akte, waarbij Anthonis Willemszn. Sonck en de bedijkers van de Tjaarlingermeer op 14 augustus 1595 besluiten om een proces aan te spannen tegen de naastgelanden naar aanleiding van de moeilijkheden, die zijn gerezen over het afpalen van de bedijking, 1595; concept; met een naschrift, betreffende het laten opmeten van landerijen aldaar door Pieter Gerbrantszn. en Gerrit Dirckszn., gezworen landmeters, concept, 126; 1 stuk
                RGP 80, pp. 315-316.
                - Akte van voorwaarden van de bedijkers voor de verpachting van de in de Tjaarlingermeer ingedijkte landerijen, opgesteld door Johan van Oldenbarnevelt, concept, 1595; 127; 1 stuk
                - Kwitanties van Anthonis Willemszn. Sonck van 27 augustus 1596 wegens de betaling van een deel van de opbrengsten uit de ommeslagen van de bedijkingen van de Tjaarlingermeer, origineel, 128; 1 stuk
              - Weerhorst, k.
                - Memorie van Jan van Vanevelt voor Johan van Oldenbarnevelt inzake het transport door Gerrit Verhaer, cijnsheer van Weerhorst, aan Johan van Oldenbarnevelt op 5 januari 1600 ten overstaan van Johan van Vanevelt en de mede-cijnsmannen Jan van Drol en Johan van Deshorst van vier hond land van het erf en de heerlijkheid Weerhorst, origineel. Met een bijlage, 1599; origineel, 129; 2 stukken
              - 't Wout, l.
                - Akte van verhuur door Johan van Oldenbarnevelt voor vijf jaar aan Wouter Janszn. van tien morgen land in 't Wout op 19 juli 1591, concept, 130; 1 stuk
              - De heerlijkheid Beverweerd, m.
                - Lijst van de lenen en cijnsen, die tot de heerlijkheid Beverweerd behoren met een alfabetische index op de namen van de leenmannen, afschrift, (eind 16e eeuw), [1470-1550]; 131; 1 stuk
                - Staat van de inkomsten, die Johan van Oldenbarnevelt jaarlijks geniet uit 7 morgen land, die hij in de heerlijkheid Beverweerd bezit, klad, 1606; 132; 1 stuk
          - Financiën, 2.2
            - Mandement van het Hof van Holland, Zeeland en West-Friesland van 31 juni 1580 tot dagvaarding van de debiteurs van Johan van Oldenbarnevelt, pensionaris van Rotterdam, om zich te verantwoorden voor achterstallige betalingen, origineel, 133; 1 charter
              Geschonden.
            - Kwitantie van Johan van Oldenbarnevelt voor de erfgenamen van Arnoud Sasbout, president van de Geheime Raad, als bezitter van de woning in de Spuistraat te 's-Gravenhage van 2 januari 1594 voor de betaling van de huur over de jaren 1591-1593, concept, 134; 1 stuk
            - Kwitantie van Johan van Oldenbarnevelt voor de erfgenamen van Christiaan Foppen, inwoner van Delft, van 2 januari 1594 voor de betaling van een jaarlijkse losrente over de jaren 1591-1593, concept, 134
            - Kwitantie van Johan van Oldenbarnevelt voor de erfgenamen van Heyndrick Goes van 2 januari 1594 voor de betaling van een jaarlijkse losrente op 22 juni 1593, concept, 134
            - Kwitantie van Johan van Oldenbarnevelt voor Cornelis van Mierop, ontvanger-generaal van Holland en West-Friesland, van 2 januari 1594 van een jaar lijfrenten van de Staten van Holland en West-Friesland als pillegave voor zijn zoon Wilhelm van 11 november 1593; concept., 134
            - Kwitantie van Johan van Oldenbarnevelt voor Maerten Janszn. Hoogenhoek, tresorier van Delft, van 20 januari 1594 voor de betaling van een jaar losrenten van 1 februari 1593, die op naam van mr. Jacob van Utrecht staat, concept, 134
            - Aantekeningen betreffende los- en lijfrenten, die op naam staan van Jacob van Utrecht, Marie Gerritsdr., Jan Jacobszn. van Utrecht, Baertijn en Maria Gerrit Storm, Jan Roe Gerritssn., Jacob Heerman, tresorier van 's-Gravenhage,en de tresoriers van de steden Delft en Schieland, Maria van Utrecht en Geertruid van Oldenbarnevelt, concepten, 1594; 134
            - Kwitantie van Johan van Oldenbarnevelt voor Aäron Claeszn., goudsmit te Delft,van 12 januari 1595 voor de betaling van twee jaar renten van 12 juli 1593 en 1594, die op naam staat van Jan Roo van Utrecht, concept, 134
            - Kwitantie van Johan van Oldenbarnevelt, zaakwaarnemer van de erfgenamen van Jan Roo van Utrecht, voor Pieter Janssn. Bogert, zaakwaarnemer van Bartholomeus de Glijndt, rentmeester van Heiningen, van 19 september 1596 voor de betaling van het dijkschot over 1595, concept, 135; 1 stuk
            - Memorie van N.N. voor Johan van Oldenbarnevelt betreffende het bedrag,dat hij over de periode van 10 oktober 1596 tot 1 maart 1597 aan impost op de wijnen moet betalen, concept, 136; 1 stuk
            - Kwitantie van Margen Amen voor Johan van Oldenbarnevelt voor de betaling van een jaarrente, die haar op 20 januari 1606 verschenen is, origineel, 137; 1 stuk
            - Kwitanties van Jan en Gerrit Graswinckel voor Johan van Oldenbarnevelt van 15 en 16 februari 1607 voor de betaling van een jaarlijkse rente, origineel, 138; 2 stukken
            - Kwitantie van Maria van Liesvelt, zaakwaarneemster van haar moeder Clara Daems, weduwe van Hans van Liesvelt, voor Johan van Oldenbarnevelt van 10 april 1607 voor de ontvangst van 100 ponden van veertig groten Vlaams krachtens het testament van haar oom, Jan Roo van Utrecht, origineel, 139; 1 stuk
            - Kwitanties van Maritgen Claesdr., weduwe van Sebastiaen Willemssn., van 28 april 1606, 31 april en 31 oktober 1607 voor de betaling van een half jaar tractement, originelen, 1606 en 1607; 140; 3 stukken
            - Kwitanties van Gerrit Woutersn. Leeflang namens Anthonis van Flory, raad en rekenmeester van Lamoraal II, graaf van Egmond, van 28 mei 1615 voor Evert van der Pol, zaakwaarnemer van Johan van Oldenbarnevelt, voor de betaling van een bedrag, afschrift, (begin 17e eeuw)., 141; 1 stuk
            - Kwitantie van Anthonis Schenkels, geneesheer te 's-Gravenhage, voor Steven Willemszn. Snouck, zaakwaarnemer van Johan van Oldenbarnevelt, van 4 januari 1616 voor de betaling van zijn honorarium over het jaar 1615, afschrift, (begin 17e eeuw), 142; 1 stuk
            - Rekening van N.N. te Amersfoort, zaakwaarnemer van Johan van Oldenbarnevelt, voor leveranties tijdens zijn verblijf in augustus 1616 aldaar; afschrift, (begin 19e eeuw)., 143
            - Lijst van schulden, die door Johan van Oldenbarnevelt in zes jaar tijds tegen betaling van acht procent voldaan moeten worden, afschrift, (begin 17e eeuw)., z.j.; 144; 1 stuk
            - Aantekening van de koop van levensmiddelen door Pieter Andriesen van Dirck Pieterszn., klad, z.j.; 145; 1 stuk
          - Voogdijschap, 2.3
            - Rekening van Reinout van Brederode van de administratie van de goederen van zijn dochters Adriana en Deliana over de periode van 25 juni 1606 - 8 december 1603, origineel, 146; 1 stuk
            - Staten van baten en lasten, opgesteld door Reinout van Brederode en door Johan van Oldenbarnevelt, als voogd van zijn kleindochters Adriana en Deliana, in verband met de afwikkeling van de nalatenschap van hun moeder Geertruid van Brederode, originelen en concepten, 1601; 147; 5 stukken
            - Tweede rekening van Reinout van Brederode van de administratie van de goederen van zijn dochters Adriana en Deliana over de jaren 1604-1606, afschrift, (begin 17e eeuw), 148; 1 katern
          - Overige bemoeienissen, 2.4
            - Brief van Livinus Botter, secretaris van Amersfoort, aan Johan van Oldenbarnevelt van 5 januari 1596 als begeleidend schrijven bij een lijst van namen voor de nominatie van de magistraat van Amersfoort van 1596, origineel. Met een bijlage; origineel., 149
              Van Deventer, dl. II, p. 93.
              RGP 80, p. 330. In tegenstelling tot hetgeen in noot 1 staat, is het begeleidend schrijven niet verloren gegaan.
            - Instructie van Johan van Oldenbarnevelt voor Lodewijk Janszn., superintendent van de geestelijke goederen binnen Amersfoort, van 30 januari 1596; concept en afschriften, (eind 16e eeuw)., 150; 1 stuk
              RGP 80, pp. 332-334.
          - Nalatenschap, 2.5
            - Testament van Johan van Oldenbarnevelt en Maria van Utrecht van 22 september 1592, gepasseerd ten overstaan van Erasmus van Brederode, notaris te 's-Gravenhage, origineel, 151; 1 charter
              RGP 80, pp. 235-243.
            - Codicil van Johan van Oldenbarnevevelt van [september] 1592 op het testament van 22 september 1592, concept, 152; 1 stuk
              RGP 121, pp. 544-545.
            - Octrooi van de Staten van Holland en West-Friesland van 9 januari 1593, waarbij zij bepalen dat de in hun ambtsgebied geboren of woonachtige edelen en hun kinderen voor een veroordeling voor majesteitsschennis niet meer dan hun lijf of een boete van 80 ponden van 40 groten Vlaams kunnen verbeuren, origineel, 153; 1 charter
            - Octrooi van de Staten van Holland en West-Friesland voor Johan van Oldenbarnevelt en Maria van Utrecht van 29 januari 1598 om krachtens testamentaire bepalingen of codicillen vrij over hun leengoederen te mogen beschikken, origineel, 154; 1 charter
            - Octrooi van de Staten van Holland en West-Friesland voor Johan van Oldenbarnevelt en Maria van Utrecht van 22 januari 1600, waarbij hun wordt toegestaan om naast de testamentaire bepalingen over de dispositie van de leengoederen ook een clausule omtrent de substitutie van de halve leengoederen etc. in testamentswijzigingen of codicillen te mogen opnemen, origineel, 155; 1 charter
            - Testament van Johan van Oldenbarnevelt en Maria van Utrecht van 29 september 1612, afschrift, (begin 17e eeuw), 156; 1 katern
              ANF, no. 85, (19 januari 1884) pp. 1-6.
            - Uittreksel van een deel van de inventaris van Johan Hallincq, ontvanger van de confiscaties van de Staten-Generaal, gecommitteerde van de Staten-Generaal voor de staatsgevangenen, van de door hem in de periode van 4 tot en met 7 juni 1619 in het Sticht geconfisqueerde roerende en onroerende goederen van Johan van Oldenbarnevelt, afschrift, (begin 17e eeuw)., 157; 1 katern
              Zie voor de tekst van de volledige inventaris: RGP 121, pp. 490-519.
              De tekst van dit uittreksel is te vinden in: NL,34 (1916), kol. 34-39, 83-87. Verder RGP 121, pp. 505-513.
            - Akte waarbij Nicolaus van Oldenbarnevelt ten overstaan van Joachim van Curler, scholt, Jan van Arler en Heyndrick Scholten Aeltszn., gerechtslieden van Nijkerk, op 8 augustus 1619 verklaart, dat wijlen Johan van Oldenbarnevelt een volle neef van hem was, authentiek afschrift, 158; 1 stuk
              Den Tex, dl. IV, p. 617.
            - Akte waarbij Nicolaus van Deelen ten overstaan van Joachimn van Curler, scholt, en Jan van Arler en Heyndrick Scholten Aeltszn., gerechtslieden van Nijkerk, op 8 augustus 1619 verklaart, dat zijn moeder Geertruijdt van Oldenbarnevelt een dochter is van wijlen Nicolaus van Oldenbarnevelt en dat wijlen Johand van Oldenbarnevelt zijn volle neef was, authentiek afschrift., 159; 1 stuk
              Den Tex, dl. IV, p. 618.
            - Akte waarbij Coop van Oldenbarnevelt ten overstaan van Joachim van Curler, scholt,Jan van Arler en Heyndrick Scholten Aeltszn., gerechtslieden van Nijkerk, op 8 augustus 1619 verklaart, dat wijlen Johan van Oldenbarnevelt een volle neef van hem was, authentiek afschrift., 160; 1 stuk
            - Akte waarbij Casijn van Oldenbarnevelt Anthonissn. ten overstaan van Joachim van Curler, scholt, Baldewijn van Curler en Peel Meijnten Wacker, gerechtslieden van Nijkerk, op 10 augustus 1619 verklaart, dat wijlen Johan van Oldenbarnevelt een volle neef van hem was en dat Johans vader Gerrit van Oldenbarnevelt bij zijn ouders Coop en Geertruijdt van Oldenbarnevelt logeerde, authentiek afschrift, 161; 1 stuk
              Den Tex, dl. IV, p. 619.
            - Akte waarbij Joachim van Curler, scholt, Hendrick van Nulde en Peel Meijnten Wacker, gerechtslieden van Nijkerk, op 10 augustus 1619 verklaren, dat Nicolaus van Deelen en Nicolaus en Coop van Oldenbarnevelt, inwoners van het ampt van Nijkerk, en Casijn van Oldenbarnevelt, inwoner van het ampt van Putten, op de landdagen van de Veluwe, als riddermatige personen worden beschreven, authentiek afschrift, 162; 1 stuk
              Den Tex, dl. IV, pp. 619-620.
            - Lijst van de door Laurens de Sille en Johan Hallincq, als gecommitteerden van de Staten-Generaal, geconfisqueerde goederen, renten en landerijen van Johan van Oldenbarnevelt, Hugo de Groot, Rombout Hoogerbeets, Johan de Haen Johannes Uutenbogaert en Daniel Tresel, gelijktijdig afschrift, [1619]; 163; 1 stuk
              De gegevens van Oldenbarnevelt zijn te vinden in: RGP 121, pp. 488-490.
            - Stuk houdende de door de kinderen en kleinkinderen van wijlen Johan van Oldenbarnevelt, appellanten van een appointement marginaal van het Hof van Holland, Zeeland en West-Friesland van 5 december 1619 op een eerder door hen ingediend rekest, op 31 januari 1620 tegen de Rekenkamer van Holland en Gillis van Flory, procureur-generaal van het Hof van Holland, Zeeland en West-Friesland, geuite bezwaren inzake de teruggave van de in Holland geconfisqueerde goederen en de onrechtmatigheid van het optreden van de Staten-Generaal als rechtscollege, die de aanklacht van majesteitsschennis niet hebben kunnen bewijzen, afschrift, (begin 17e eeuw)., 164; 1 stuk
            - "Verklaringhe vande sententien ...sesten Junij 1620", akte waarbij de gedelegeerde rechters van de Staten-Generaal in het proces tegen Johan van Oldenbarnevelt c.s. verklaren, dat de arrestanten met uitzondering van Daniel Tresel aan majesteitsschennis schuldig waren, 165; 1 stuk
              In druk.
              Tiele no. 1742.
            - Genealogische aantekeningen van Wolter van Brienen van de filiatie van Ernst van Oldenbarnevelt over de periode van 1458 tot en met 1623, klad, [1624]; 166; 1 stuk
            - Missive van Wolter van Brienen aan zijn oom Reinout van Brederode, heer van Wesenberg, van 26 mei 1624, inzake het uitlenen van twee historische boeken, het oversturen van een kopie van een huurovereenkomst van het huis Mussenberg bij Elst in de Over-Betuwe en een verzoek om advies over de verkoop van de goederen te Venlo door zijn neef N.N. van Voorst, concept, 166
            - Rekening van Johan Hallincq, ontvanger van de confiscaties van de Staten-Generaal, van het beheer van de geconfisqueerde goederen van wijlen Johan van Oldenbarnevelt over de jaren 1619-1624; met een naschrift inzake het uitblijven van de betaling van het tractement aan hem en zijn bode, afschrift, (begin 17e eeuw), 167; 1 stuk
            - Akte van handlichting door de Staten van Utrecht van 15 juli 1624 verleend aan Theophilus van Catz, zaakwaarnemer van Maria van Utrecht, voor de in Utrecht gelegen landerijen en bezittingen van wijlen Johan van Oldenbarnevelt; met een akte, waarin de Staten op 22 juli 1624 de annulatie van de akte van approbatie van de ridderhofstad Gunterstein van 27 maart 1612 vernietigen, origineel, 168; 1 charter
            - Akte van belening door N.N., stadhouder, en Cornelis van Deuverden en Cornelis van Asch, leenmannen van de St. Paulusabdij te Utrecht van 3 januari 1625 van Reinout van Brederode en Cornelis van der Mijle ten behoeve van Theophilus van Catz, procureur van Maria van Utrecht, weduwe van Johan van Oldenbarnevelt, met een huis met toebehoren, dat leenroerig is aan het huis Zijlhorst, origineel, 169; 1 charter
            - Akte waarbij de Gecommitteerde Raden van Holland en West-Friesland van 23 februari 1627 op advies van Johan Hallincq, ontvanger van de confiscaties van de Staten-Generaal, de goederen en heerlijkheden van wijlen Johan van Oldenbarnevelt uit de annotatie en confiscatie ontslaan, authentiek afschrift, 1628, 170; 1 stuk
            - Brief van Frederik Hendrik, graaf van Nassau, aan de Staten van Holland en West-Friesland van 5 juli 1627, waarin hij hun verzoekt om gunstig te willen beschikken op het verzoek van de erfgenamen van Johan van Oldenbarnevelt om de confiscatie van de goederen te willen verlichten, afschrift, (begin 17e eeuw), 171; 1 stuk
            - Brief van Cornelis van der Mijle aan Adriaan Pauw, raadpensionaris van Holland en West-Friesland, van 21 februari 1628, waarbij hij hem het appointement van de Gecommitteerde Raden van Holland en West-Friesland van 14 februari 1628 op een door Reinout van Brederode, heer van Wesenberg, Cornelis van der Mijle en Theophilus van Catz, erfgenamen van wijlen Johan van Oldenbarnevelt, ingediend verzoekschrift meedeelt, origineel. Met bijlagen; concept en authentieke afschriften, 1627 en 1628., 172; 4 stukken
              Eén stuk gedeeltelijk in drievoud.
            - Rekest van Jean de Sallengre, rentmeester van de weduwe Maria van Utrecht, aan de Gecommitteerde Raden van Holland en West-Friesland, om bij de berekening van de betaling van de uitkoop van de geconfisqueerde goederen van wijlen Johan van Oldenbarnevelt krachtens het door hen met Reinout van Brederode, Cornelis van der Mijle en Theophilus van Catz op 13 juli 1624 gesloten akkoord niet de door Johan Doubleth, ontvanger-generaal van de Staten-Generaal opgestelde staat, maar die van laatstgenoemden te mogen gebruiken, authentiek afschrift. Met een bijlage, 1628; origineel., 173; 2 stukken
            - Rekest van Cornelis van der Mijle, Theophilus van Catz en Adriaen van Naeldwijck, erfgenamen van wijlen Johan van Oldenbarnevelt, aan de Staten van Holland en West-Friesland om hen de helft van de hun opgelegde schuld te willen kwijtschelden afschrift, (begin 17e eeuw), [1630]; 174; 1 stuk
        - Maria van Utrecht, A.II.1
          - Kwitantie van Reinout van Brederode voor zijn schoonmoeder Maria van Utrecht van 14 december 1603 voor de betaling van verschillende bedragen ten behoeve van zijn dochters, origineel, 175; 1 stuk
          - Rekest van Maria van Utrecht en haar kinderen aan de gedelegeerde rechters van de Staten-Generaal van 19 april 1619 om de gevangenschap van Johan van Oldenbarnevelt in huisarrest te willen wijzigen, hem een kopie te verschaffen van de ondervragingen, opdat hij in overleg met raadsheren en familie de verdediging kan voorbereiden, de redenen van de arrestatie bekend te maken en hem hiervoor pen en inkt te verstrekken, afschrift, (begin 17e eeuw)., 176; 1 stuk
            RGP 121, p. 479.
            RGP 176, p. 55.
      - Reinier van Oldenbarnevelt (± 1550-1601), A.III
        Reinier van Oldenbarnevelt was de tweede zoon van I. Hij was kapitein, ruwaard en baljuw van Putten. Hij trouwde omstreeks 1559 Helena N.
        - Dictum van het Hof van Holland, Zeeland en West-Friesland van 25 maart 1589 in een proces tussen Reinier van Oldenbarnevelt, eiser enerzijds, en Jeremias Minckelaer, gedaagde anderzijds, inzake de achterstallige betalingen van eerstgenoemde aan laatstgenoemde uit het door Minckelaer aan de troepen geleverde proviand, afschrift, (eind 16e eeuw), 177; 1 stuk
      - Elias van Oldenbarnevelt (1557-1612), A.IV
        Elias van Oldenbarnevelt was de derde zoon van I. Hij was ridder, heer van Middelharnis, raadpensionaris van Rotterdam. Hij trouwde in 1588 Johanna van Crimpen, overleden in 1597. Vervolgens hertrouwde hij in 1597 Petronella van Grootveld, overleden in 1605.
        - Brief van Johan van Oldenbarnevelt aan Elias van Oldenbarnevelt, pensionaris van Rotterdam, van 29 december 1601 met het verzoek om zoveel mogelijk geld, dat op de beurs te Amersfoort voor hem is gereserveerd, mee te nemen, 1601; met mededelingen betreffende de achterstallige betalingen van Jacob Meuszn. en betreffende het voorgenomen verzoek van de geërfden aan de Staten van Utrecht om de heerlijkheid Stoutenburg van de splitsing van de meente uit te sluiten, origineel, 178; 1 stuk
        - Akte van verheffing door Jacobus I, koning van Engeland, van Elias van Oldenbarnevelt, pensionaris van Rotterdam, wegens zijn gezantschap naar Engeland op 17 mei 1610 in de adelstand, origineel, 178; 1 charter
          In het Latijn.
          Het losgeraakte zegel is in de zegelcollectie geborgen.
      - Reinier van Oldenbarnevelt (± 1583-1625), A.V
        Reinier van Oldenbarnevelt was de tweede zoon van II. Hij was ridder, heer van Groenevelt en De Tempel, houtvester van Holland en West-Friesland en hoogheemraad van Delfland. Hij trouwde in 1608 Anna Weytsen, vrouwe van Brandwijk en Gybeland. Na zijn overlijden hertrouwde zij in 1625 dr. Jacob Westerbaan. Zij overleed in 1647.
        - Akte van belening door Cornelis van Deuverden, stadhouder, en Gerbrant de Beer en Gerrit Houtman, leenmannen van de St. Paulusabdij te Utrecht, van 14 maart 1634 van Matthijs de Crane, waterbaljuw van Middelburg, gemachtigde van Jacob Westerbaen, man en voogd van Anna Weytsen, weduwe van Reinier van Oldenbarnevelt, ten behoeve van laatstgenoemde met een 32e deel van de tienden te Biggekerke, origineel. Met een bijlage, 1595; origineel, 179; 2 charters
      - Willem van Oldenbarnevelt (1592-1634), A.VI
        Willem van Oldenbarnevelt was de derde zoon van II. Hij was ridder, heer van Stoutenburg en Stormpolder, ritmeester in Staatse dienst en gouverneur van Bergen op Zoom. Hij trouwde in 1616 Walburg van Marnix, vrouwe van St. Aldegonde en Souburg. Na zijn overlijden hertrouwde zij in 1638 Willem van Dorth. Zij overleed in 1693.
        - Akte waarbij Hendrik IV, koning van Frankrijk, Willem van Oldenbarnevelt op 7 augustus 1608 tot gentilhomme ordinaire benoemt, origineel, 180; 1 charter
          In het Frans.
        - Akte van verheffing door Jacobus I, koning van Engeland, van Willem van Oldenbarnevelt op 22 december 1613 tot ridder in de orde van de kouseband, authentiek afschrift, 1623; origineel., 181; 1 charter
  - De aanverwante families, A.b
    - Van Oldenbarnevelt, A.b.1
      - Cosijn van Oldenbarnevelt († 1461), A.VII
        Cosijn van Oldenbarnevelt was de tweede zoon van Ernst Casijnszn. van Oldenbarnevelt en Margriete N. Hij was richter van de Veluwe en lid van de Ridderschap van de Veluwe. Hij (her)trouwde Beerte N.
        - Akte waarbij Cosijn van Oldenbarnevelt, richter van de Veluwe, Gaerselijs van den Gruythuys, richter te Arnhem van de Veluwezoom, en Henrich van Lyenen, burgemeester van Arnhem, verklaren dat Engelbert van Foreest, commandeur van het St. Catherinaconvent te Utrecht, zijn medewerking weigerde aan een bespreking met Steven van den Gruythuys, commandeur van het St. Johansdaleconvent te Amersfoort, over de overval door Wolter die Beer Pouwels Jacobssn. met een aantal inwoners van Amersfoort op de hoeve van Stevens broer te Callenbroick op 30 maart 1448, 1449; authentiek afschrift; met een bijlage, 1448; authentiek afschrift, 1449, 182; 1 charter
        - Vidimus van de magistraat van Doesburg van 29 januari 1548 van een akte van scheiding en deling van de goederen van Cosijn van Oldenbarnevelt en zijn vrouw Beerte N.N. tussen hun kinderen Claes, Casijnen, Wylhem, Katherijn, Fije, Effsche, Griete, Arnt en Enicken van Oldenbarnevelt van 20 oktober 1458; afschrift, (eind 16e eeuw), 183; 1 stuk
          Zie: NL, 75 (1958), kol. 442-444.
      - Coop van Oldenbarnevelt († ± 1562), A.VIII
        Coop was de oudste zoon van Claes Cosijnszn. van Oldenbarnevelt en N.N. Hij was gerichtsman van de Veluwe, rentmeester van de Abdij van Elten en lid van de Ridderschap van de Veluwe. Hij trouwde Geertgen van Byler.
        - Uittreksel uit een beredeneerde genealogie van het geslacht Botter (van Snellenberch) over de periode van de twaalfde tot begin zestiende eeuw, afschrift, [eind 16e eeuw]; 184; 1 stuk